【裁判字號】    98,訴,361
【裁判日期】    980408
【裁判案由】    偽造文書等
【裁判全文】
臺灣基隆地方法院刑事判決               98年度訴字第361號
公  訴  人  臺灣基隆地方法院檢察署檢察官
被      告  甲○○
                  （現於居臺灣台北監獄臺北分監執行中）
上列被告因偽造文書等案件，經檢察官提起公訴（97年度偵字第
4285號），於本院準備程序進行中，被告就被訴之事實為有罪之
陳述，本院合議庭乃裁定由受命法官依簡式審判程序獨任進行審
理，並判決如下：
    主  文
甲○○竊盜，累犯，處拘役貳拾日，如易科罰金，以新臺幣壹仟
元折算壹日；又共同行使偽造私文書，足以生損害於他人，累犯
，處有期徒刑伍月，如易科罰金，以新臺幣壹仟元折算壹日，信
用卡簽帳單上偽造之「丁○○」署押壹枚、「Wan Chiu H」署押
肆枚及金飾買入登記簿上偽造之「丁○○」署押壹枚均沒收。
    犯罪事實
一、甲○○前因違反毒品危害防制條例案件，經臺灣基隆地方法
    院於民國95年2月20日，以94年度訴字第1102 號判決判處有
    期徒刑6月確定，於95年9月29日執行完畢。詎甲○○仍不知
    悔改，於97年9月5日15時30分許，與邱鉦  （原名邱思淵，
    69年次，未婚，現因案在監服刑）一同至甲○○前夫黃俊祥
    位於基隆市○○區○○街68巷127 號住處拿取衣服等物品，
    恰遇黃俊祥之胞妹丁○○，因不滿丁○○對其言詞攻訐而心
    生報復，於離去時，見該址1 樓客廳桌上置有丁○○所有之
    手提包1 只，竟意圖為自己不法所有，竊取丁○○上開手提
    包內之皮夾1 只（內有丁○○之身分證、健保卡、金融卡及
    第一商業銀行、聯邦銀行、中國信託商業銀行信用卡各1 張
    ，以及現金約新臺幣〈下同〉1650元）得手後，即搭乘陪同
    其前來之邱鉦  所駕駛之自用小客車離去（犯罪事實一）。
    甲○○上車後告知邱鉦  其竊取丁○○皮夾一事，嗣邱鉦
    即提議由甲○○冒用丁○○身分，持丁○○之信用卡冒刷變
    現花用，於取得甲○○同意後，甲○○與邱鉦  即基於行使
    偽造私文書及詐欺取財之共同犯意，於同日15時52分許，共
    同前往乙○○所經營，設於基隆市○○區○○路150號「寶
    麒銀樓」購買金飾，並各挑選金項鍊1條（每條重量均為1兩
    8 錢，總值為10萬元）後，即由甲○○持上開竊得之3張信
    用卡交予不知情之乙○○，致使乙○○誤信甲○○係丁○○
    ，且有權使用該等信用卡而陷於錯誤，同意其使用該等信用
    卡付款並操作之，甲○○進而於同日15時52分許起至同日16
    時1分許止，在4張信用卡簽帳單上接續偽造丁○○之英文及
    中文簽名，以示確認交易金額並同意日後依約定付款之私文
    書共4份完成後，交予乙○○行使之（各該信用卡簽帳單之
    操作時間、刷卡金額及簽名個數，均詳如附表所示），再應
    乙○○要求出示丁○○之身分證供乙○○登記，繼而在金飾
    買入登記簿簽名欄內偽造「丁○○」之署押1枚，而順利詐
    得上開金項鍊2條後離去，足生損害於丁○○、乙○○及各
    開發卡銀行（邱鉦  涉犯共同行使偽造私文書及詐欺罪部分
    移由檢察官另行偵辦），而甲○○竊得之皮夾內現金連同變
    賣上開金項鍊之所得，均供其及邱鉦  花用殆盡，皮夾及上
    開身分證等證件、信用卡則均予丟棄。斯時丁○○因陸續接
    獲第一商業銀行等各家發卡銀行通知已使用上開信用卡刷卡
    消費之簡訊及電話後，深覺有異，並發現其皮夾遭竊後，隨
    即報警處理並掛失該等信用卡，經警循線通知甲○○前來說
    明，而獲上情。
二、案經丁○○訴由基隆市警察局第二分局移送及中國信託商業
    銀行股份有限公司告訴臺灣基隆地方法院檢察署檢察官偵查
    起訴。
    理  由
壹、程序部分
    被告甲○○所犯者非為死刑、無期徒刑、最輕本刑為3 年以
    上有期徒刑之罪或高等法院管轄之第一審案件，其於準備程
    序進行中，先就被訴事實為有罪之陳述，經告知其簡式審判
    程序之旨，並聽取公訴人、被告之意見後，本院業已依刑事
    訴訟法第273條之1第1 項規定，裁定由受命法官獨任以簡式
    審判程序進行本案之審理。且依同法第273條之2規定，簡式
    審判程序之證據調查，不受同法第159條第1項、第161條之2
    、第161條之3、第163條之1及第164條至第170條規定之限制
    ，合先敘明。
貳、實體部分：
一、上開犯罪事實，迭據被告於警詢及本院審理中坦承不諱，且
    經證人即被害人丁○○、乙○○於警詢、偵查中證述綦詳。
    此外，復有聯邦銀行信用卡盜刷明細1 紙、第一銀行冒刷明
    細1紙、中國信託商業銀行冒用明細1紙、監視錄影畫面翻拍
    照片8張、寶麒銀樓信用卡簽帳單4紙、基隆市警察局第二分
    局安瀾橋派出所受理刑事案件報案三聯單1 紙、金飾買入登
    記簿1紙、第一商業銀行股份有限公司98年1月21日一總個卡
    易字第0980002139 號書函1紙等在卷可稽。是綜合上情，堪
    認被告之自白核與事實相符，本案事證明確，被告犯行堪以
    認定，應依法論科。至於被害人丁○○指稱其皮夾內現金有
    2000 元云云，因被告供稱皮夾內之現金為千元、百元、500
    元紙鈔各1張及50元硬幣1枚，且無積極證據足佐，依「罪疑
    利益歸被告」原則，應為有利於被告事實之認定，併予指明
    。
二、核被告如犯罪事實一所為，係犯刑法第320條第1項之竊盜罪
    。犯罪事實二所為，係犯刑法第216條、第210條之行使偽造
    私文書罪及同法第339條第1項之詐欺取財罪。被告所為犯罪
    事實二之犯行與「邱鉦  」間有犯意聯絡及行為分擔，為共
    同正犯（共犯邱鉦  涉犯部分移由檢察官另行偵辦）。又被
    告偽造私文書之低度行為，為行使偽造私文書之高度行為所
    吸收，不另論罪。被告於盜刷消費過程中，在消費簽帳單及
    上開登記簿上反覆偽簽丁○○之署名，為接續犯，應論以一
    罪。另被告以一行為同時觸犯行使偽造私文書罪及詐欺取財
    罪，為想像競合犯，應依同法第55條之規定，從一重之行使
    偽造私文書罪處斷。又被告所犯上開竊盜及行使偽造私文書
    罪間，乃犯意各別，行為互殊，應予分論併罰。
三、被告曾於95年間因毒品案件，經本院以94年度訴字第1102號
    判決判處有期徒刑6月確定，於95年9月29日執行完畢，有臺
    灣高等法院被告前案紀錄表在卷可考，其於5 年內故意再犯
    本件最重本刑為有期徒刑以上之罪，均為累犯，均應依刑法
    第47條第1項之規定，加重其刑。
四、爰審酌被告之犯罪動機、目的、手段、生活狀況、智識程度
    、品行、犯罪所生之損害及犯罪後業已坦承犯行之態度，暨
    迄今尚未與被害人丁○○、乙○○、發卡銀行等達成和解並
    賠償其等之損害及被害人乙○○到庭表示願意原諒被告等一
    切情狀，分別量處如主文所示之刑。
五、被告在信用卡簽帳單存根聯上所偽簽之「丁○○」署押1 枚
    、「Wan Chiu H」署押4 枚及金飾買入登記簿上偽簽之「丁○○」署押1枚，不問屬於犯人與否，均依刑法第219條之規
    定宣告沒收。
據上論斷，應依刑事訴訟法第273條之1第1項、第299條第1 項前
段，刑法第28條、第216條、第210條、第320條第1項、第339 條
第1項、第55條、第41條第1項前段，刑法施行法第1條之1，判決
如主文。
本案經檢察官丙○○到庭執行職務。
中    華    民    國    98    年    4    月    8      日
                  刑事第三庭法    官  林淑鳳
以上正本證明與原本無異。
如不服本判決應於收受送達後10日內向本院提出上訴書狀，並應
敘述具體理由；其未敘述上訴理由者，應於上訴期間屆滿後20日
內向本院補提理由書（均須按他造當事人之人數附繕本）「切勿
逕送上級法院」。
中    華    民    國    98    年    4     月    10    日
                            書 記 官  王靜敏
附錄論罪法條：
中華民國刑法第216條
（行使偽造變造或登載不實之文書罪）
行使第 210 條至第 215 條之文書者，依偽造、變造文書或登載
不實事項或使登載不實事項之規定處斷。
中華民國刑法第210條
（偽造變造私文書罪）
偽造、變造私文書，足以生損害於公眾或他人者，處 5 年以下有
期徒刑。
中華民國刑法第320條第1項
（普通竊盜罪、竊佔罪）
意圖為自己或第三人不法之所有，而竊取他人之動產者，為竊盜
罪，處 5 年以下有期徒刑、拘役或 5 百元以下罰金。
意圖為自己或第三人不法之利益，而竊佔他人之不動產者，依前
項之規定處斷。
前二項之未遂犯罰之。
中華民國刑法第339條第1項
（普通詐欺罪）
意圖為自己或第三人不法之所有，以詐術使人將本人或第三人之
物交付者，處5年以下有期徒刑、拘役或科或併科1千元以下罰金
。
以前項方法得財產上不法之利益或使第三人得之者，亦同。
前二項之未遂犯罰之。
附表
┌──┬─────────┬─────┬────────┐
│時間│   盜刷之信用卡   │   金額   │ 簽名種類及個數 │
├──┼─────────┼─────┼────────┤
│15時│第一商業銀行信用卡│20000元   │「丁○○」及    │
│52分│（卡號：0000000000│          │「Wan Chiu H」各│
│    │683109號）        │          │1枚。           │
├──┼─────────┼─────┼────────┤
│15時│中國信託商業銀行信│30000元   │「Wan Chiu H」1 │
│54分│用卡（卡號：431195│          │枚。            │
│    │0000000000號）    │          │                │
├──┼─────────┼─────┼────────┤
│15時│聯邦銀行信用卡    │20000元   │「Wan Chiu H」1 │
│57分│（卡號：0000000000│          │枚。            │
│    │810600號）        │          │                │
├──┼─────────┼─────┼────────┤
│16時│中國信託商業銀行信│30000元   │「Wan Chiu H」1 │
│1分 │用卡（卡號：431195│          │枚。            │
│    │0000000000號）    │          │                │
└──┴─────────┴─────┴────────┘


司法院資訊處製作；財團法人民間司法改革基金會備份。
